【裁判字號】    92,交訴,18
【裁判日期】    920827
【裁判案由】    過失致死
【裁判全文】
台灣新竹地方法院刑事判決                          九十二年度交訴字第一八號
    公  訴  人    台灣新竹地方法院檢察署檢察官
    被      告    甲○○
右列被告因過失致人於死案件，經檢察官提起公訴（九十一年度偵字第一四九號），
本院判決如左：
    主  文
甲○○因過失致人於死，處有期徒刑陸月，如易科罰金，以佰元折算壹日，緩刑貳
年。
    事  實
甲○○於民國九十一年十一月二十一日下午六時三十分許，駕駛車號ＪＵ－六四三八
號自用小客貨車由北往南，沿新竹縣湖口鄉台一線南下車道行駛，在行經新竹工業區
（舊名為湖口工業區）大門口前之交叉路口欲左轉進入該工業區時，本應注意行經交
叉路口，無論其車道是否為綠燈或紅燈，於通過該路口時均需注意車前狀況，及謹慎
通行，並隨時採取必要之煞停或閃避等安全措施，以維護行車之安全，而依當時光線
為夜間有照明、路面狀態為濕潤、無缺陷、無障礙物、視距良好等，亦無不能注意之
情事，惟竟於其車道上之號誌轉換為綠燈時，未注意對向北上車道適有闖越紅燈，且
未戴安全帽之柳宗賢，騎乘車號ＭＸＶ－七六三號機車通過該交岔路口直駛而來，即
貿然快速左轉，致其車頭撞擊柳宗賢所騎乘之機車，機車卡在該車車頭再往前滑行約
十四點六公尺始停止，使柳宗賢因此受有胸部鈍力損傷，雖經救護車送醫急救，仍於
當晚九時十五分許不治死亡。甲○○肇事後，於未被有偵查犯罪職權之機關或公務員
發覺前，即請託黃華楙報警，主動向據報前來處理車禍之新竹縣警察局竹北分局警員
乙○○自首其肇事之犯行，嗣並接受裁判。
    理  由
甲、認定犯罪構成要件事實所憑之證據及其認定之理由：
  壹、證據：
  （一）被告之自白。
  （二）證人許育祥、乙○○之證述。
  （三）道路交通事故調查報告表、酒精測試單各一份、車籍作業系統查詢認可資料
         二份及車禍現場照片十七幀。
  （四）台灣新竹地方法院檢察署驗斷書、相驗屍體証明書、長庚紀念醫院診斷證明
        書。
  貳、認定之理由：
    一、被告自白與右開其餘證據互核相符，堪信該自白為真實。
    二、按汽車行駛時，駕駛人應注意車前狀況，並隨時採取必要之安全措施，道路
        交通安全規則第九十四條第三項定有明文，被告駕駛汽車自應遵守上開規定
        。而當時雖係雨天，惟路面僅為濕潤程度，且無缺陷、無障礙物，光線為夜
        間有照明、視距良好等情，此有上開道路交通事故調查報告表可稽，被告尚
        無不能注意之情事，惟竟疏未注意車前狀況並謹慎通行，即貿然於該交叉路
        口處快速左轉致撞擊被害人所騎乘之機車肇事，就本件車禍之發生應有過失
        ；且其過失行為與被害人受撞擊受傷後，嗣送醫不治死亡間，顯有相當之因
        果關係，自應負過失罪責。
        而被害人柳宗賢就本件事故雖亦有闖越紅燈及未載安全帽等不當行為，此部
        分業據現場目擊事件經過之證人許育祥證述明確在卷（參見偵查卷第二十八
        頁、第二十九頁），惟被害人縱有過失之行為，並無礙於被告本件罪責之成
        立。
    三、此外復有右述其餘證據在卷足資佐證，本件事證明確，被告犯行，洵堪認定
        。
乙、適用法律：
    核被告所為，係犯刑法第二百七十六條第一項之因過失致人於死罪。
丙、科刑審酌：
  一、被告肇事後，於未被有偵查犯罪職權之機關或公務員發覺前，即請託黃華楙報
      警，並主動向據報前來處理車禍之警員乙○○自首其肇事之犯行，嗣復接受本
      件裁判，此亦據黃華楙及員警乙○○證述明確，符合自首之要件，應依刑法第
      六十二條但書之規定減輕其刑。
  二、爰審酌被告左列事項，量處如主文所示之刑。
    （一）過失行為並無犯罪動機。
    （二）無犯罪目的。
    （三）犯罪時未受到刺激。
    （四）犯罪時疏未注意將被害人拖行十四點六公尺，顯見當時車速頗高。
    （五）被告從事汽車保險桿加工工作，生活狀況正常。
    （六）無前科紀錄，且從事義消工作，品行良好。
    （七）學歷為高工畢業，有相當智識程度。
    （八）與被害人平日不認識。
    （九）因被告犯罪行為致被害人死亡之危害。
    （十）犯罪後坦承犯行，且與告訴人達成和解，態度良好。
    （十一）係因擔任義消，欲至車禍現場清洗馬路之途中肇事。
   二、被告主刑宣告部分應依刑法第四十一條第一項之規定，諭知易科罰金之折算
       標準。
   三、被告前未曾受有期徒刑以上刑之宣告，此有臺灣高等法院被告全國前案紀錄
       表在卷可稽，其偶因過失罹犯本罪，犯後態度良好自首並坦承犯行不諱，且
       與被害人家屬達成和解，此有新竹縣新豐鄉調解委員會九十二年度調字第九
       四號調解書一份在卷可稽，經受此科刑教訓之後，堪信無再犯之虞，本院認
       所宣告之刑以暫不執行為適當，爰併宣告緩刑二年，以啟自新。
據上論斷，應右開法條及刑事訴訟法第二百九十九條第一項前段、罰金罰鍰提高標準
條例第一條前段、第二條，判決如主文。
本案經檢察官鍾曉亞到庭執行職務。
中      華      民      國      九十二      年    八    月    二十七    日
                                      臺灣新竹地方法院刑事第二庭
                                          法  官  陳  健  順
右正本證明與原本無異。
如不服本判決，應於判決送達後十日內向本院提出上訴狀( 應附繕本 )，上訴於
臺灣高等法院。
                                          書記官  陳  進  楷
中      華      民      國      九十二      年    九    月      二      日
附錄論罪罪科刑法條：
刑法第二百七十六條第一項：
因過失致人於死者，處二年以下有期徒刑、拘役或二千元以下罰金。


司法院資訊處製作；財團法人民間司法改革基金會備份。
